【裁判字號】    89,易,776
【裁判日期】    900220
【裁判案由】    贓物
【裁判全文】
臺灣苗栗地方法院刑事判決                          八十九年度易字第七七六號
    公  訴  人  臺灣苗栗地方法院檢察署檢察官
    被      告  乙○○
右列被告因贓物案件，經檢察官提起公訴（八十九年度偵字第二七九五號），本院判
決如左：
    主  文
乙○○故買贓物，累犯，處有期徒刑陸月，如易科罰金，以參佰元折算壹日。
    事  實
一、乙○○曾因賭博案件，經台灣高等法院台中分院判處有期徒刑六月確定，於民國
    （下同）八十五年六月十八日易科罰金執行完畢，猶不知悔改，於八十九年七月
    九日凌晨某時，在苗栗縣苗栗市○○街二之一號二樓其所服務之紅磚電動遊藝場
    內，明知不詳姓名男子，所持有之黃長壽牌香煙九條及散包八包（已使用一包）
    、寶島牌香菸一條散包五包、白長壽牌香菸一條散包一包、白大衛牌香菸六包，
    為他人失竊為來路不明之贓物（該等香菸係以大黑松小倆口紙箱裝存，紙箱外殼
    書寫之編號為000000000號，為甲○○所有，於八十九年七月九日凌晨
    某時，在苗栗縣苗栗市○○路五十八之三號其所開設之輝燕小吃店內失竊），竟
    以新台幣二千五百三十元之價格予以故買並已使用一包，嗣於八十九年七月十日
    下午六時許，在前開紅磚電動遊藝場內經警查獲，並扣得上述紙箱裝存之香菸一
    箱（已發還）。
二、案經苗栗縣警察局移送臺灣苗栗地方法院檢察署檢察官偵查起訴。
    理  由
一、訊之被告乙○○固承認於右揭時地買受扣案紙箱裝存之香菸一箱之事實，唯矢口
    否認具有贓物之認識，並辯稱：伊剛到公司上班，不認識賣香煙者是誰，他一直
    叫我買，我才買，比外面約便宜五到十元，伊不知道是贓物云云。然查：扣案紙
    箱裝存之香菸一箱確係失竊之物，已據所有人甲○○於警訊、偵查中供述屬實，
    復有贓物認領保管單附卷可參，又被告自承平常均在檳榔攤購買香菸，然此次購
    買香菸時間係在凌晨，其並不認識出賣者，且未詢問該等香菸之來路，則在其所
    服務之電動遊藝場內人來人往，對於陌生人兜售來路不明之物，竟同時買入不同
    廠牌之一紙箱香菸，顯非符一般人購買香菸之習慣，又其購入長壽香菸一條售價
    為新台幣二百三十元，顯較其所認知之新台幣二百三十五元至二百四十元間之售
    價為低，則依一般人之知識經驗，應足認定該一紙箱香菸確有問題，況被告於本
    院審理時自承其只抽長壽香煙，然卻購買寶島及大衛牌等其他廠牌香煙，與常情
    有違，其具有贓物之認識，應可確定，被告空言否認，不足採信，其犯行應堪認
    定。
二、核被告所為，係犯刑法第三百四十九條第二項之故買贓物罪。查被告曾因賭博案
    件，經台灣高等法院台中分院判處有期徒刑六月確定，於八十五年六月十八日易
    科罰金執行完畢，有台灣高等法院被告全國前案紀錄表在卷足參，其於五年以內
    再犯有期徒刑以上之罪，為累犯，應依法加重其刑。爰審酌被告之素行、犯罪之
    動機、手段、犯後態度及其他等一切犯罪情狀，處如主文所示之刑。
據上論斷，應依刑事訴訟法第二百九十九條第一項前段，刑法第三百四十九條第二項
、第四十七條、第四十一條，罰金罰鍰提高標準條例第一條前段、第二條，判決如主
文。
本案經檢察官 吳 義 聰 到庭執行職務
中    華    民    國    九十    年    二    月      二十        日
                                       台灣苗栗地方法院刑事第一庭
                                             法  官林  誌  誠
右正本證明與原本無異。
如不服本判決，應於判決送達後十日內向本院提出上訴狀( 應附繕本 )，上訴於
臺灣高等法院台中分院。
                                             書記官    尤  旗  樟
中    華    民    國   九十     年    二    月     二十一     日
附錄論罪科刑法條
刑法第三百四十九條第二項
搬運、寄藏、故買贓物或為牙保者，處五年以下有期徒刑、拘役或科或併科一千元以
下罰金。


司法院資訊處製作；財團法人民間司法改革基金會備份。
